臺灣宜蘭地方法院刑事判決　　　　　　　　　　　　　九十一年度交訴字第五七號
　　公　訴　人　臺灣宜蘭地方法院檢察署檢察官
　　被　　　告　乙○○
　　選任辯護人　李蒼棟
右列被告因過失致死案件，經檢察官提起公訴（九十一年度偵字第一九八五號），本
院判決如左：
    主  文
乙○○服用酒類，不能安全駕駛動力交通工具而駕駛，處有期徒刑貳月，如易科罰金
，以參佰元折算壹日。又因過失致人於死，處有期徒刑陸月，如易科罰金，以參佰元
折算壹日。應執行有期徒刑柒月，如易科罰金以參佰元折算壹日。緩刑貳年。
    事  實
一、乙○○於民國九十一年八月五日下午，在宜蘭縣頭城鎮大溪山區飲用含有酒精成
    分之飲料，明知已達不能安全駕駛動力交通工具，竟仍於同日下午駕駛其所有車
    牌號碼Ｕ五－二五七二號自用小客車，沿宜蘭縣礁溪鄉○○○路（即省道台九線
    ）由頭城往宜蘭方向行駛，於同日下午二時五十分許，途經上揭中正南路（設有
    速度限制為每小時五十公里之行車速度標誌）與育英路之有管制號誌之交岔路口
    其本應注意行車速度，依標誌或標線之規定；汽車駕駛人飲用酒類或其他類似物
    後其吐氣所含酒精濃度超過每公升零點二五毫克者，不得駕車；又汽車行駛時，
    駕駛人應注意車前狀況，並隨時採取必要之安全措施，且依當時天候晴、日間有
    自然光線、路面乾燥無缺陷且視距良好等情形，並無不能注意之情事，而竟仍疏
    未注意，貿然以超過時速六十公里之高速行駛通過上開交岔路口，適有吳富雄騎
    乘車號ＧＳＹ－六七七號機車於對向沿中正南路由宜蘭往礁溪方向行駛，並於上
    開時間行經中正南路與育英路口時，亦未注意轉彎車應讓直行車先行，且不得提
    前左轉，竟貿然提前左轉欲進入育英路，致上開二車於交岔路口發生撞擊，造成
    吳富雄受有頭部外傷及多重外傷性骨折併胸腔內出血等傷害，經送醫後延至同日
    下午五時許不治死亡。乙○○並於車禍發生後，即報警處理，並於警員到場處理
    時，自承肇事，自首願意接受裁判，而於同日下午二時五十五分，經警測試其呼
    氣酒精濃度測試值為每公升零點七七毫克。
二、案經吳富雄之子甲○○告訴暨臺灣宜蘭地方法院檢察署檢察官相驗後自動檢舉偵
    查起訴。
    理  由
一、訊據被告乙○○坦承於上揭時地服用酒類後，已不能安全駕駛動力交通工具，仍
    駕駛上開自用小客車，而於肇事地點與被害人吳富雄所騎乘之機車發生車禍，造
    成被害人吳富雄傷重死亡等情不諱，核與被害人之子甲○○指訴其父吳富雄確因
    於上揭肇事地點與被告所駕車輛發生車禍死亡等情、肇事後被告經警測得呼氣酒
    精濃度測試值為每公升零點七七毫克，此有酒精測試單一紙足參相符，並有道路
    交通事故調查報告表、現場圖及照片可參。而本件被害人吳富雄因本件車禍受有
    上述傷害，經送醫後不治死亡，業經臺灣宜蘭地方法院檢察署檢察官督同法醫相
    驗屬實，製有勘驗筆錄、相驗屍體證明書、驗斷書及相驗照片在卷可憑。
二、按汽車駕駛人於飲酒後，其吐氣所含酒精濃度超過每公升零點二五毫克，不得駕
    駛；且行車速度，應依標誌或標線之規定；且汽車行駛時，駕駛人應注意車前狀
    況，並隨時採取必要之安全措施。道路交通安全規則第一百十四條第二款、第九
    十三條第一項、第九十四條第三項均定有明文。查被告於肇事後，經警測得其呼
    氣中酒精濃度為每公升零點七七毫克，已如前述。而肇事路段行車速度係限制於
    五十公里以內，業經本院車禍承辦員警即證人丙○○結證屬實，而以卷內道路交
    通事故調查告表表所繪載之被告車禍時所駕車輛所遺之煞車痕達二十公尺，對照
    汽車煞車距離行車速度對照表可知被告當時係以時速超過每小時六十公里之速度
    ，超速行駛於上述路段，亦臻明確。參以，被告所駕車輛係車輛前方受損（正前
    方擋風玻璃、正前方保險桿部分）、被害人機車係車身右側有明顯凹痕等情，除
    經證人丙○○證述屬實並有車損照片可稽，足見被告所駕車輛係正面撞擊正在左
    轉之被害人所騎乘之機車甚明，顯見被告未注意車前狀況，亦可確定。是被告駕
    駛車輛行經上揭路段，本經注意前開規定，且按當時情形，天候晴、日間有自然
    光線、道路無缺陷、路面無障礙，並無不能注意之情，竟有前述疏未注意之情，
    足見被告顯有過失，且被告之過失行為與被害人之死亡結果亦有相當之因果關係
    。雖被害人騎乘機車經過肇事地點有提前左轉且未讓直行車先行之情形，然此被
    害人之與有過失，僅能為被告民事上減免賠償之依據，尚不得據此為免除刑事上
    責任之論據。另本件車禍經送台灣省基宜區車輛行車事故鑑定委員會鑑定之結果
    ，亦同此認定，此有台灣省基宜區車輛行車事故鑑定委員會九十一年九月十一日
    基宜鑑字第九一○五六二號函及所附之鑑定意見書在卷可佐。是本件被告過失犯
    行明確，應依法論科。
三、核被告所為，係犯刑法第一百八十五條之三服用酒類不能安全駕駛動力交通工具
    而駕駛罪及同法第二百七十六條第一項之過失致人於死罪。又被告於事故發生後
    ，經測得之呼氣中酒精濃度為每公升零點七七毫克，是被告肇事時顯已不能安全
    駕駛而屬酒醉駕車，其因而致人死亡，依法應負刑事責任者，應依道路交通管理
    處罰條例第八十六條第一項規定，就被告所犯過失致死部分，加重其刑。被告於
    肇事後，於有偵查犯罪職務之公務人員發覺其犯罪之前，報警處理並向前來處理
    之警員承認為肇事者，自首並表示接受裁判，業據證人即警員丙○○證述在卷，
    均應依自首之規定減輕其刑，前述所犯過失致人於死罪部分則與前述加重事由先
    加後減之。被告所犯上開二罪，犯意各別，構成要件互殊，應予分論併罰。爰審
    酌被告之過失程度，被害人與有過失之情節，及被告犯罪後坦承犯行態度良好等
    一切情狀，分別量處如主文所示之刑，併均諭知易科罰金之折算標準，另定其應
    執行之刑及諭知易科罰金之折算標準，以示懲儆。又被告未曾受有期徒刑以上刑
    之宣告，此有台灣高等法院檢察署刑案紀錄簡覆表可查，因一時疏未注意致罹此
    犯行，犯後已與被害人家屬達成和解並予賠償，此有宜蘭縣礁溪鄉調解委員會調
    解書可證，經此偵審教訓當知警惕，信無再犯之虞，本院認前所宣告之刑以暫不
    執行為適當，爰宣告緩刑二年，以啟自新。
據上論斷，應依刑事訴訟法第二百九十九條第一項前段，道路交通管理處罰條例第八
十六條第一項、刑法第一百八十五條之三、第二百七十六條第一項、第六十二條前段
、第四十一條、第五十一條第五款、第七十四條第一款，罰金罰鍰提高標準條例第一
條前段、第二條，判決如主文。
本案經檢察官賴慶祥到庭執行職務
中      華      民      國    九十一    年     十     月      三十      日
                                        臺灣宜蘭地方法院交通法庭
                                            法  官  蔡  仁  昭
右正本證明與原本無異。
如不服本判決，應於判決送達後十日內向本院提出上訴狀。（應附繕本）
                                            書記官  吳  慧  芳
中      華      民      國    九十一    年     十     月      三十      日
附錄本案罪科刑法條全文：
刑法第一百八十五條之三
服用毒品、麻醉藥品、酒類或其他相類之物，不能安全駕駛動力交通工具而駕駛者，
處一年以下有期徒刑、拘役或三萬元以下罰金。
刑法第二百七十六條第一項
因過失致人於死者，處二年以下有期徒刑、拘役或二千元以下罰金。
